# 求助陈版主：控股东名称变更在审计报告中的披露

提问人：woheerping 时间：2023-02-21 09:14:32
陈老师您好，最近正审计一家上市公司 2022 年年报。 2022 年 6 月上市公司控股股东名称发生变更，由XX集团有限公司（简称A公司）变更为XX控股有限公司（简称A公司）。对于此事应如何处理呢？是在其他事项中披露“2022年 6 月本公司控股股东名称由XX集团有限公司（简称A公司）变更为XX控股有限公司（简称A公司）”吗？控股股东简称未变更。谢谢。

回答人：chenyiwei
控股股东的名称变更问题，可在附注的“关联方关系及其交易”部分中披露“本公司的母公司”时，在表格下方采用文字补充说明即可。
例如，该表格中的母公司名称为变更后的全称。在表格下方以文字说明：本公司的母公司原名XX集团有限公司（简称A公司）， 2022 年 6 月其名称变更为XX控股有限公司（简称A公司），